# Reunião

Data: 2016.02.04

## Participantes

-   Ivan
-   Jeudy Blanco
-   Letícia
-   Matheus Magrin
-   Raniere
-   Tomas

## Reservas de salas

IO: Auditórios já foram reservados. 2 auditórios (180 + 130 pessoas).
Os auditórios são para as palestras.

IO: Ainda precisamos de mais salas para os tutoriais.
Até o momento apenas 1 sala (para 70 pessoas).
Tutoriais possuem duração de 3h. Um na parte da manhã
e outro na parte da tarde.

IO: Podemos utilizar salas na parte da noite.

LP: Sim. O ideal seria ter as salas próximas uma das outras para as pessoas não
precisarem andar muito.

IO: O track teen vai ser feito na UFSC durante um dos primeiros dias.
Precisa de alguém para ajudar o Kanaa.

LP: Precisamos de alguém obrigatoriamente na UFSC?

IO: Sim.

JB: A sala para os tutoriais possui equipamento multimídia?

LP: Sim.

TA: Posso olhar salas na mecânica caso seja preciso.

LP: Grata. Procura pelo pólo.

TA: Quantas salas?

RS: 4 salas.

## Atividades Pendentes

IO: Faltam algumas atividades e alguns papeis ainda precisam ser ocupados.

-   Fotógrafo
-   Newsletter
-   Material gráfico
-   Salas (reserva)
-   Tradução do site

IO: Tomas você pode cuidar da tradução para o Espanhol?

TA: Sim. Vou verificar se alguém quer ajuda.

IO: Você consegue alguém na Costa Rica que possa ajudar?

JB: Sim. Tem um professor que está muito interessado.
Esse professor me perguntou sobre auxílio financeiro.

IO: Esperamos 200 pessoas para a conferência.
Para os tutoriais, 50 pessoas.
Na última edição existiu um pré-evento na parte da noite dos dias anteriores
que não foi muito divulgado.

JB: E auxílio financeiro?

IO: Ainda não sabemos quanto vamos poder ajudar financeiramente.
Estamos pedindo ajuda ao colaboradores para buscar patrocinadores.

JB: Vou verificar com uma empresa que utiliza Python e conheço.

IO: Matheus, você pode ajudar em alguma coisa?

MM: Posso ajudar na parte dos patrocinadores. Estava viajando e agora que voltei
poderei ajudar mais.

LP: Acho que vamos precisa de ajuda com o material gráfico.
Tem a questão do coffee break. E o visto.

TA: O visto não é muito crítico.

IO: Temos a informações. Só precisamos passar para o site.

LP: Podemos colocar alguns cartazes na universidade.
Fazer camiseta.

IO: Na parte das camisetas, talvez seja o caso do financiamento coletivo.

LP: Precisamos ver o custo das camisetas.

IO: Algum progresso no financiamento coletivo?

RS: Não. Toda a informação está no GitHub.

TA: Existe uma empresa que faz camiseta que conheço.

LP: Para o orçamento precisa do número de cores.

TA: Precisava do logo e do número de camisetas.
Alguém falou em vender?

LP: Eu.

TA: Isso é viável?

IO: Sim. Não sei como é a questão fiscal.

MM: Em um evento anterior feito pela FAPEU vendemos algumas camisetas e não foi
problema. Vou dar uma olhada e volto com maiores informações. Tem a estamparia
libre.

LP: Tem a Somalhas.

TA: Essa que eu conheço. Posso pedir o orçamento.

LP: Pedi o orçamento para a Python Floripa mas não tinha o logo.

TA: Poderia ter um patrocínio na camiseta.

RA: Já definimos as cotas de patrocínio. Mudar seria ruim.

IO: Mas patrocínio bronze é ilimitado, certo?

RS: Sim. Mas logo em camisa costuma ser reservado apenas para patrocinios altos.

TA: Vou cotar o patrocínio de 10 (apenas organização) e 100 (para vender).

LP: Ainda temos bastante tarefas para distribuir.

IO: Na parte de material gráfico, o Tomas ficou de orçar. No alojamento eu posso
ajudar. Também estou fazendo as newsletters.

MM: O que são as newsletters.

IO: Textos de divulgação. Seria bom ter uma periodicidade.

MM: E o que deve ser escrito?

RS: Patrocínios, lugares para visitar, opções culinárias, ...

IO: A Letícia levantou a opção do couchsurfing.

LP: A Python Brasil fechou uma parceria no couchsurfing.

RS: Pensamos em oferecer ajudar para quem hospedasse alguém mas desistimos 

IO: O Booking não retornou o email?

RS: Não.

IO: E oferecer propostas de couchsurfing, booking, airbnb, ...?

RS: Não é algo muito interessante.

IO: OK. Damos continuidade ao couchsurfing?

RS: Sim, porque o booking não respondeu.

IO: E o crowndfunding?

RS: Podemos mas não tenho tempo para cotar coisas. Precisava de alguém para
isso.

IO: Entendi.

LP: O Tomas não estava cotando coisas?

TA: Sim. Posso dar uma ajuda com o crownfunding.

IO: Tinha algo de jantar, não?

RS: Sim. O jantar da organização incluiria pessoas que pagassem mais.

LP: Posso dar uma olhada no orçamentos. Estou bloqueada na questão de
patrocinadores.

RS: Cuido dos patrocinadores na próxima semana.

IO: Precisamos de alguém para lhe ajudar Letícia. Peço para alguém na lista na
próxima semana.

IO: Ainda não temos data de abertura das inscrições.

RS: Essa data estava sendo bloqueada pelo crowndfunding.

IO: Posso dar uma olhada no coffee break.

LP: Algumas empresas cobram muito caro por um serviço muito ruim.

RS: O crowndfunding está bloqueando várias coisas como inscrições e coffee
break.

TA: E um coffee break comunitário?

RS: Teríamos uma sala de chocolates comunitária.

LP: Vou pedir a cotação de coffee break para alguns lugares.

IO: Letícia, você acha que folders vai ajudar?

LP: Quase todos lugares possuem um mural. Colocar nos murais seria bom.

IO: Vamos fazer isso.

JB: E a questão do idioma?

IO: Os tutoriais podem ser ministrados em qualquer idioma.

TA: Já fui em eventos onde misturou-se português e espanhol e acho que isso não
foi um problema.

IO: Acho que é isso. Ficou de fazer contato com laboratórios da UFSC que vou
fazer em breve.

MM: E o que vocês acham de fazermos um evento de divulgação nas escolas?

IO: Pensamos em fazer um encontro em Abril. Mas ainda não concluimos a
organização do mesmo.
